# 请教陈版，资金使用受限是否会影响负债和权益的分类

提问人：mizan 时间：2021-10-14 08:05:04
关于最近很流行的并表abn，我观察到有个重要的合同是有限合伙企业同信托公司签订的资金运作专户监管协议，约定有限合伙企业收到的单一资金信托贷款收益全部归入该账户，未经信托公司同意不得用于向合伙人进行收益分配之外的其他用途。
我认为，因为上述协议的存在，合伙企业不具备从信托收益中获取经济利益的实际能力，除了定期进行分红外没有更为经济可行的选择，因此合伙企业没有实际能力规避分红，在《概念框架》发布后，负债的定义已经修改，分红符合《概念框架》对负债的定义需要对此确认负债。

回答人：chenyiwei
如果只考虑“有限合伙企业同信托公司签订的资金运作专户监管协议，约定有限合伙企业收到的单一资金信托贷款收益全部归入该账户，未经信托公司同意不得用于向合伙人进行收益分配之外的其他用途”这一点，则该条本身并不构成支付现金或其他金融资产的现时义务。但是判断此类ABN在合并报表层面能否确认少数股东权益是一个很复杂的问题，要考虑的有影响的约定绝不仅仅是这一项，实务中难度还是不小的。

提问人：李李 Q 时间：2021-10-17 08:05:04
老师，我最近也接触过ABN业务，想跟您探讨一下，目前从合同层面看很多情况都是符合的，但是实质上可能不符合，我最新的理解，就是如果有限合伙企业不付款，是否构成实质性的违约，即ABN的投资者是否可以向有限合伙追索？还是仅仅向融资方追索呢？
如果不能向有限合伙企业追索，那么计入权益可能有一定的道理，不知道理解是否有不足
上述分析还请各位老师指点

回答人：chenyiwei
ABN问题很多时候要从融资方合并报表层面考虑。即使不向合伙企业追索，但向融资方追索，在合并报表层面也会形成一项负债。